最　高　行　政　法　院　裁　定
　　　　　　　　　　　　　　　　　　 96年度裁字第00665號
上　訴　人　甲○○○○○○
被 上訴 人　基隆市稅捐稽徵處
代　表　人　乙○○
上列當事人間因娛樂稅事件，上訴人對於中華民國94年12月21
日臺北高等行政法院94年度簡字第489號判決，提起上訴，本院
裁定如下：
　　主  文
上訴駁回。
上訴審訴訟費用由上訴人負擔。
    理  由
一、按對於適用簡易程序之裁判提起上訴或抗告，須經本院許可
    ，且該許可以訴訟事件所涉及之法律見解具有原則性者為限
    ，行政訴訟法第235條定有明文。所謂具有原則性，係指該
    事件所涉及之法律問題意義重大，而有加以闡釋之必要而言
    。例如：對於行政命令是否牴觸法律所為之判斷，或就同類
    事件所表示之法律見解與其他高等行政法院所表示之見解互
    相牴觸者。
二、本件上訴人於民國（下同）93年8月在基隆市○○區○○路3
    03巷13號1樓，提供電腦22台供人娛樂使用，經被上訴人核
    定娛樂稅為新臺幣（下同）4,120元。上訴人不服，循序提
    起行政訴訟，經原審法院以94年度簡字第489號判決駁回，
    仍不服提起上訴。
三、上訴意旨略謂：按娛樂稅法第3條明定娛樂稅之納稅義務人
    ，為出價娛樂之人，被上訴人逕自核定上訴人娛樂稅，使上
    訴人為娛樂稅之納稅義務人，顯然違法。又娛樂稅法第2條
    第1項第6款、第3條及第7條與財政部90年6月6日台財稅第09
    00453769號函釋，其範疇僅及於「出價娛樂之人」，原處分
    核課營業者佳昇行自是不符法。再依娛樂稅法第9條第1項規
    定娛樂稅之徵收係以由代徵人自動報繳為原則，倘代徵人未
    依娛樂稅法第7條規定辦理登記及代徵報繳娛樂稅手續，係
    依娛樂稅法第12條論處，代徵人不為代徵或短徵、短報、匿
    報娛樂稅者，則依娛樂稅法第14條論處，稅捐稽徵機關非可
    以自行核定方式課徵。至娛樂稅法第9條第1項但書規定得查
    定課徵者，以「經營方式特殊或營業規模狹小者」為限，被
    上訴人未就上訴人是否該當上開要件之處分為決定，逕自以
    推論估計營業額方式核定稅基，顯然未依法行政。再查基隆
    市娛樂稅徵收細則第9條係規定「核定以查定方式課徵」，
    其法定程序應先核定營業者身分符合「經營方式特殊或營業
    規模狹小者」確定後，才可按查定方式課徵娛樂稅，被上訴
    人未先核定，逕行查定，原處分違反法定程序云云。
四、按娛樂稅法第7條規定：「凡經常提供依本法規定應徵收娛
    樂稅之營業者，於開業、遷移、改業、變更、改組、合併、
    轉讓及歇業時，均應於事前向主管稽徵機關辦理登記及代徵
    報繳娛樂稅之手續。」第9條第1項規定：「娛樂稅代徵人每
    月代徵之稅款，應於次月10日前填用自動報繳書繳納。但經
    營方式特殊或營業規模狹小經主管稽徵機關查定課徵者，由
    稽徵機關填發繳款書，限於送達後10日內繳納。」是娛樂稅
    代徵人有第7條所定情形者，應先辦理登記及代徵報繳娛樂
    稅之手續，始能依第9條第1項規定採自動報繳方式代徵娛樂
    稅。如未辦理，稅捐稽徵機關固得依娛樂稅法第12條規定裁
    罰，惟於辦理上開程序前之娛樂稅既未能由代徵人自動報繳
    ，則稅捐稽徵機關以查定方式課徵，並無不合。娛樂稅法第
    3條規定之納稅義務人固為出價娛樂之人，惟娛樂稅法係採
    代徵方式徵收，應代徵娛樂稅之營業人未為代徵或短徵、短
    報、匿報娛樂稅，依同法第14條規定，應向代徵人追繳，並
    非以代徵人為納稅義務人。而依查定方式課徵者，亦係法律
    所定對娛樂稅營業人之代徵娛樂稅之稽徵方式，亦非以代徵
    人為納稅義務人。基隆市娛樂稅徵收細則第9條所定「核定
    以查定方式課徵」，於核定應以查定方式課徵時，同時查定
    其稅額，予以課徵，應無違背該規定。上述均係法規當然解
    釋，無所涉法律見解具原則性情事。至原判決認定依上訴人
    之營利事業統一發證變更登記申請書，其主要營業項目載明
    經營資訊休閒業、資料處理服務業、電子資訊供應服務業等
    項目；經被上訴人派員於93年7月1日實地勘查該營業處所，
    現場均設置電腦22台，有會勘紀錄表附卷；是以，上訴人提
    供該營業場所及電腦設備供不特定人從事遊戲娛樂使用收取
    費用，既從事具有娛樂性質之資訊休閒業，依上開娛樂稅法
    第7條規定，於變更時應於事前向主管稽徵機關辦理登記及
    代徵報繳娛樂稅之手續；然上訴人於93年3月5日已向財政部
    台灣省北區國稅局基隆市分局辦理負責人變更登記，惟迄今
    仍未依娛樂稅法第7條規定至該處辦理變更及代徵報繳娛樂
    稅等手續，亦未於次月10日前填用自動報繳書繳納之事宜，
    被上訴人爰依據基隆市政府於基隆市議會第12屆第12次臨時
    會議時「依據修正娛樂稅法第6條規定，訂定本市娛樂稅稅
    率，提請審議通過後報請省府層轉財政部核備實施」，通過
    在案之『提供其他娛樂設施者，課徵10%娛樂稅率』，核定
    93年8月份娛樂稅為4,120元，於法屬有據。另按加值型及非
    加值型營業稅法第4章第2節第23條、第24條第3項及統一發
    票使用辦法第4條規定，小規模營業人其營業稅之課徵，除
    由主管稽徵機關查定者外，但仍得依上揭規定申請依加值型
    及非加值型營業稅法第4章第1節使用發票，按一般稅率自行
    申報營業稅，並不以其是否使用統一發票作為區分小規模營
    業人之標準。上訴人未依上開娛樂稅法第7條規定向被上訴
    人辦理娛樂稅變更登記及辦理代徵報繳娛樂稅之手續，亦未
    於次月10日前填用自動報繳書申報繳納，基於維護租稅公平
    原則，本於稽徵機關之權責，遂依查得資料查定課徵其娛樂
    稅，於法並無不合。況被上訴人查定之應納稅額是否與實際
    應代徵稅額相當等事實爭議及原判決之理由是否完備，均無
    所涉法律見解具原則性可言，揆諸首揭說明，上訴人之上訴
    ，不應許可，其上訴難謂合法，應予駁回。
五、依行政訴訟法第249條第1項前段、第104條、民事訴訟法第
    95條、第78條，裁定如主文。
中　　華　　民　　國　　96　　年　　3　　 月　　29　　日
                  第二庭審判長法  官　鄭　淑　貞
                              法  官  黃　合　文
                              法  官　吳　明　鴻
                              法  官　鄭　小　康
                              法  官　帥　嘉　寶
以  上  正  本  證  明  與  原  本  無  異
中　　華　　民　　國　　96　　年　　3　　 月　　30　　日
　　　　　　　　　　　　　　　書記官　蘇　金　全
